【裁判字號】    90,簡上,24
【裁判日期】    900628
【裁判案由】    違反電子遊戲場業管理條例
【裁判全文】
臺灣花蓮地方法院刑事判決                            九十年度簡上字第二四號
    上  訴  人  甲○○
    即  被  告
右列上訴人因違反電子遊戲場業管理條例案件，不服本院花蓮簡易庭九十年度花簡字
第四九號，中華民國九十年三月十六日第一審判決（聲請處刑案號：台灣花蓮地方法
院檢察署八十九年度偵字第三六四六號)，提起上訴，本院管轄之第二審合議庭判決
如左：
    主  文
上訴駁回。
甲○○緩刑參年。
    事實及理由
一、本案經本院審理結果，認原審判決認事、用法及量刑均無不當，應予維持，並引
    用原審判決書所載事實、證據及理由。
二、上訴人即被告甲○○上訴意旨略以：其所擺設之彈珠台原屬舊式打香腸之手撥式
    台具，後以自備電池輔助彈力，為純屬遊戲，無賭博性之遊戲機組，每回新台幣
    十元，中獎換發玩具，目前全台夜市仍有擺攤，應非屬電子遊戲場業，且台灣台
    中地方法院八十九年度易字第一九七五號判決認類似流動攤販所擺設之彈珠台，
    並無店面，且當日營業完畢，即將機具收回，並未觸犯電子遊戲場業管理條例第
    二十二條之罪；況被告為九二一地震之災民，災後已屬清寒，為房租而設攤，實
    為無知，且年已四十六歲，且重病纏身（糖尿病十年），求生不易，懇請輕判，
    因認原判決不當云云。
三、經查：(一)電子遊戲場業係採登記許可制，未經主管機關依法登記許可前，不得經
    營電子遊戲場業，其變更登記者，亦同，此觀之電子遊戲場業管理條例第十條、
    第十五條規定甚明。(二)電子遊戲場業管理條例於民國八十九年二月三日經總統公
    布施行，該條例第一條明示「為管理電子遊戲場業，並維護社會安寧，善良風俗
    、公共安全及國民身心健康，特製定本條例。」是該條例立法目的之一即在於管
    理電子遊戲場業。而所謂電子遊戲場業，依該條例第三條規定，係指設置電子遊
    戲機供不特定人益智娛樂之營利事業。換言之，僅須設置電子遊戲機供人娛樂以
    營利者，即屬電子遊戲場業管理條例所指之電子遊戲場業，其規模如何、設置地
    點何處則非所問，不得僅因電子遊戲機擺設在道路騎樓或攤販，而免予登記。被
    告此部分所辯，自屬無據。(三)再違反電子遊戲場業管理條例第十五條規定者，處
    行為人一年以下有期徒刑、拘役或科或併科新台幣五十萬元以上二百五十萬元以
    下罰金，此為該條例第二十二條所明定。原審審酌被告犯行情節等一切情狀，處
    拘役肆拾日，刑度亦屬適當，並未過重，上訴人請求減輕其刑，亦無理由，應予
    駁回。又刑法第四十一條於九十年一月四日修正，同年一月十日經總統公布實施
    ，就得易科罰金之法定刑，由犯最重本刑為三年以下，改為五年以下，經比較新
    舊法，本案被告均得易科罰金，是應依刑法第二條第一項前段之規定，適用裁判
    時之法律，併予敘明。末查，被告前因妨害風化案件，經台灣台北地方法院判處
    有期徒刑五月，後減刑為有期徒刑二月十五日確定，於八十年三月十五日易科罰
    金執行完畢，其於五年以內未曾受有期徒刑以上刑之宣告，此有台灣高等法院被
    告全國前案紀錄表一份在卷可參，其因一時失慮，致觸犯本件犯行，經此刑之教
    訓，當知所警惕，信無再犯之虞，本院並斟酌被告為九二一災民，有九二一震災
    健保卡一紙附卷可參，認前開對其宣告之刑，以暫不執行為適當，爰併宣告緩刑
    參年，以啟自新。
據上論斷，應依刑事訴訟法第四百五十五條之一第三項、第三百六十八條、第三百七
十三條，刑法第七十四條第二款，判決如主文。
本案經檢察官李子春到庭執行職務
中      華      民      國      九十    年      六      月    二十八    日
                                臺灣花蓮地方法院刑事庭
                                    審判長法官  林秀鳳
                                          法官  林國泰
                                          法官  李世華
右正本證明與原本無異。
本件不得上訴。
                                          法院書記官
中      華      民      國      九十    年      七      月      五      日


司法院資訊處製作；財團法人民間司法改革基金會備份。
